【裁判字號】    94,簡上,78
【裁判日期】    950503
【裁判案由】    過失傷害
【裁判全文】
臺灣新竹地方法院刑事判決              94年度簡上字第78號
上  訴  人  臺灣新竹地方法院檢察署檢察官
被      告  甲○○
上列上訴人因被告過失傷害案件，不服本院竹北簡易庭中華民國
94年6月24日所為之94年度竹北交簡字第188號刑事簡易判決（聲
請簡易判決處刑案號：94年度偵字第320號）提起上訴，本院管
轄第二審之合議庭判決如下：
    主  文
上訴駁回。
甲○○緩刑貳年。
    事  實
一、甲○○於民國93年6月12日上午11時20分許，駕駛車號7F─0
    665號自用小客車，沿新竹縣竹北市○○里○鄰○號○○○道
    路由北往南行駛，行經未劃標線路段，本應注意減速靠右行
    駛，且行車速度應依速限規定，依當時情形並無不能注意之
    情事，竟疏未注意減速慢行，而以逾該路段速限40公里之速
    度行駛，適乙○○騎乘車號WUZ─603號輕型機車，附載丙○○，沿前開產業道路由南向北行駛，甲○○雖於2車相距約
    20公尺時，發現對向乙○○所騎乘前開輕型機車，惟已閃煞
    不及，而以上開自用小客車右前側車頭撞擊乙○○所騎乘輕
    型機車右前側，致乙○○、丙○○人車倒地，乙○○因此受
    有右髖骨折、右腕鈍傷、臉部撕裂傷、右下肢擦傷等傷害，
    丙○○因此受有左腳第一趾骨折、脫臼等之傷害。甲○○於
    肇事後，在未有職司偵查權之公務員發覺前，在現場等候並
    向到場處理之警員黃則元主動表示肇事而接受刑事訴追程序
    。
二、案經乙○○、丙○○訴由新竹縣警察局竹北分局報告臺灣新
    竹地方法院檢察署檢察官偵查後聲請簡易判決處刑。
    理  由
一、上揭事實，業據被告甲○○於本院審理時供認不諱，並據告
    訴人乙○○、丙○○在偵查及原審調查時指述明確，復有道
    路交通事故現場圖、道路交通事故調查報告表(一)、(二)、現場
    及車損照片6幀及東元醫院診斷證明書2紙在卷足按。
二、按駕駛人駕駛汽車，行車速度，依標誌或標線之規定，無標
    誌或標線者，行車時速不得超過50公里。但在未劃設車道線
    之道路，時速不得超過40公里；汽車除行駛於單行道或指定
    行駛於左側車道外，在未劃標線之道路，應靠右行駛。但遇
    有特殊情況必須行駛左側道路時，除應減速慢行外，並注意
    前方來車及行人。道路交通安全規則第93條第1項第1款、道
    路交通安全規則第95條第1項分別定有明文。被告領有駕駛
    執照，其駕駛上開自用小客車自應注意上述道路交通安全規
    則之規定。且本件車禍發生地點為未劃設車道線之道路，有
    現場圖在卷可參。又依附卷之交通事故調查報告表(一)所載，
    車禍發生當時之天候晴、日間自然光線、柏油路面、路面乾
    燥、無缺陷、無障礙物、視距良好，並無不能注意之情事，
    被告竟以時速超過40公里之速度超速行駛。顯見被告於駕車
    行進時超速行駛，並未減速慢行，亦未靠右行駛，而未注意
    前方來車及行人，致發現告訴人乙○○騎乘車號WUZ─603號
    輕型機車，附載告訴人丙○○時，閃煞不及，所駕駛之該車
    撞及該機車，肇致本件車禍，被告之行為顯有過失甚明。另
    本件經送臺灣省竹苗區車輛行車事故鑑定委員會鑑定結果，
    認被告駕駛自小客車經未劃標線彎道路段超速偏左行駛為肇
    事原因，有臺灣省竹苗區車輛行車事故鑑定委員會94年4月1
    日竹苗鑑940096字第0945300995號函暨所附鑑定意見書在卷
    可參，益證被告就本件車禍之發生為有過失。再告訴人乙○○、丙○○確因本件車禍受傷，則被告之過失行為與告訴人
    等受傷間，自有相當因果關係，被告犯行洵堪認定，應予依
    法論科。
三、核被告所為，係犯刑法第284條第1項前段之過失傷害罪。被
    告以一過失傷害犯行，同時侵害告訴人乙○○及丙○○之身
    體法益，為想像競合犯，應依刑法第55條之規定，從一過失
    傷害罪處斷。另被告於上開肇事後，在未有職司偵查權之公
    務員發覺前，在現場等候並主動向到場處理警員黃則元表示
    肇事而接受刑事訴追程序，此有新竹縣警察局竹北分局94年
    6月20日第0940030254號函及所附警員黃則元之職務報告1件
    ，在卷足憑，應依刑法第62條前段規定減輕其刑。而本案經
    本院管轄第二審之合議庭審理結果，認原審以被告罪證明確
    ，適用刑事訴訟法第449條第1項，刑法第284條第1項前段、
    第55條、第62條前段、第41條第1項前段，罰金罰鍰提高標
    準條例第1條前段、第2條之規定，逕以簡易判決處刑，量處
    被告有期徒刑3月，並諭知如易科罰金之折算標準，其認事
    用法，並無違誤，量刑亦屬妥適。
四、上訴意旨略以：被害人以被告未與被害人達成和解，且原判
    決僅科處3月有期徒刑，量刑過輕等語請求上訴人上訴，上
    訴人經核尚非顯無理由，提起本件上訴等語。經查：被告於
    本院審理時已坦白承認犯行，且於本院審理中業與告訴人等
    達成和解，業經告訴人等在本院準備程序陳述明確，並有告
    訴人乙○○94年12月19日刑事撤回告訴狀及所附新竹縣竹北
    市調解委員會調解書各1件及本院95年4月14日準備程序筆錄
    在卷可按，是本院認原審判決以被告係犯刑法第284條第1項
    前段過失傷害罪，諭知判處有期徒刑3月，如易科罰金，以3
    百元折算1日，認事用法並無違誤，所量刑度亦稱妥適，上
    訴人以上揭理由指摘原判決不當，求予撤銷改判，核無理由
    ，應予駁回。
五、爰審酌被告前未曾受有期徒刑以上刑之宣告，有臺灣新竹地
    方法院檢察署刑案資料查註紀錄表及臺灣高等法院被告前案
    紀錄表各1份在卷可參，其因一時失慮致罹刑典，事後已能
    坦承犯行，並已與告訴人等達成和解，告訴人等亦表明願意
    原諒被告，相信經此偵審程序之教訓後，應能知所警惕，而
    無再犯之虞，本院因認對其所宣告之刑以暫不執行為當，爰
    併予宣告緩刑2年，促其戒慎，以啟自新。
六、據上論斷，應依刑事訴訟法第455條之1第1項、第3項、第37
    3條、第368條，刑法第284條第1項前段、第74條第1款，判
    決如主文。
本案經檢察官邱巧寧到庭執行職務。
中    華    民    國    95    年    5    月     3     日
                  刑事第二庭審判長法  官  王銘勇
                                  法  官  鄭子俊
                                  法  官  方鴻愷
以上正本證明與原本無異。
不得上訴。
中    華    民    國    95    年    5    月     3     日
                                  書記官  吳美雲
附錄本案論罪科刑所適用法條全文：
中華民國刑法第284條：
因過失傷害人者，處6月以下有期徒刑、拘役或500元以下罰金，
致重傷者，處1年以下有期徒刑、拘役或500元以下罰金。
從事業務之人，因業務上之過失傷害人者，處1年以下有期徒刑
、拘役或1千元以下罰金，致重傷者，處3年以下有期徒刑、拘役
或2千元以下罰金。


司法院資訊處製作；財團法人民間司法改革基金會備份。
